臺灣高等法院花蓮分院刑事判決　　　　　　　　　九十四年度上更(一)字第二二號
　　上　訴　人　
　　即　被　告　己○○
　　指定辯護人　戊○○律師
　　上　訴　人
　　即　被　告　丁○○
　　指定辯護人　庚○○律師
右列上訴人即被告等因違反毒品危害防制條例案件，不服臺灣臺東地方法院九十三年
度訴字第四號中華民國九十三年七月五日第一審判決（起訴案號：臺灣臺東地方法院
檢察署九十二年度偵字第一四九五、一五一二號），提起上訴，經最高法院發回，本
院更為判決如左：
    主  文
原判決撤銷。
己○○連續販賣第一級毒品，累犯，處無期徒刑；褫奪公權終身。販賣毒品所得之新
臺幣肆拾伍萬元沒收之，如全部或一部不能沒收時，以其財產抵償之。電子磅秤壹台
沒收。
丁○○連續販賣第一級毒品，處有期徒刑拾伍年；褫奪公權拾年；扣案之海洛因（含
袋重貳拾貳點伍柒公克，淨重拾玖點肆玖公克）沒收銷燬之；帳冊壹本、天平磅秤壹
台、電子磅秤壹台、新臺幣捌萬元沒收；販賣毒品所得之新臺幣玖仟元沒收之，如全
部或一部不能沒收時，以其財產抵償之。又轉讓第一級毒品，處有期徒刑壹年肆月。
應執行有期徒刑拾陸年；褫奪公權拾年；扣案之海洛因（含袋重貳拾貳點伍柒公克，
淨重拾玖點肆玖公克）沒收銷燬之；帳冊壹本、天平磅秤壹台、電子磅秤壹台、新臺
幣捌萬元沒收；販賣毒品所得之新臺幣玖仟元沒收之，如全部或一部不能沒收時，以
其財產抵償之。
    事  實
一、己○○前因違反肅清煙毒條例等案件，經臺灣花蓮地方法院於民國（下同）八十
    二年四月二十二日，以八十二年度訴字第一一四號判處應執行有期徒刑四年六月
    確定，而於八十七年五月三日假釋縮刑期滿執行完畢。猶不知悔改，竟基於販賣
    第一級毒品海洛因營利之概括犯意，自九十一年十一月五日起，至九十二年六月
    三日止，以撥打徐清義（所涉販賣第一級毒品犯行，業經臺灣花蓮地方法院於九
    十三年五月十二日以九十二年度訴字第二四八號判決有罪）之行動電話，聯絡交
    易地點，並約定將購買毒品之價金匯入不知情之徐清義妻子游淑萍於臺中大里郵
    局所開立之存簿儲金第0000000─○三九八五九─九號帳戶內之方式，多
    次購入第一級毒品海洛因（購買之次數、時間、地點、數量及價金詳如附表）。
    己○○所購入之第一級毒品海洛因，除供其自己施用（施用毒品部分另由檢察官
    處理）外，另自九十二年四月初起至同年六月初止，先後六次，每次攜帶半兩至
    花蓮縣花蓮市○○路六一八號三樓，分別以新台幣（下同）七萬元、七萬五千元
    、八萬元價格，出售予丁○○，計販賣四十五萬元之海洛因予丁○○。
二、丁○○亦基於販賣第一級毒品海洛因營利之概括犯意，自九十二年四月初起至同
    年六月初止，連續六次自己○○處購入第一級毒品海洛因（購買之地點、數量及
    價金如前項所述）。丁○○所購入之第一級毒品海洛因，除供其自己施用（施用
    毒品部分另由檢察官處理）外，另於上述時間以0000000000或000
    0000000號行動電話，與持用0000000000號行動電話之壬○○
    （於偵查中冒稱為「張銘杰」）連絡後，再由壬○○至丁○○上開租屋處，以每
   次新臺幣（下同）一千元一小包（淨重零點二公克）之代價，販賣海洛因予壬○○，先後七次。丁○○再於九十二年五月間，由丁○○以前揭行動電話，與持用
    0000000000號行動電話之乙○○連絡後，再由乙○○至同址，以每次
    一千元一小包（淨重零點二公克）之代價，販賣海洛因予乙○○，先後二次。丁○○前後販賣海洛因所得，共計九千元。
三、丁○○另於九十二年六月三日晚上十時許，在其上開租屋處，轉讓第一級毒品海
    洛因一小包予辛○○。
四、嗣於九十二年六月三日晚上十時三十五分許，正當己○○、壬○○、乙○○至丁○○上開租屋處，欲進行海洛因交易時，為警查獲。並在上址扣得丁○○所有之
    第一級毒品海洛因（含袋重二十二．五七公克，淨重一九．四九公克）、空夾鍊
    袋一大包、帳冊一本、天平磅秤、電子磅秤各一台、現金九萬四千元（其中八萬
    元係丁○○預備向己○○購買毒品之用）；又於己○○所駕駛之ＭＴ─一○七八
    號自小客車上，扣得電子磅秤一台等物。
五、案經臺東縣警察局臺東分局報請臺灣臺東地方法院檢察署檢察官偵查起訴。
    理  由
一、訊之上訴人即被告（以下簡稱被告）己○○、丁○○均矢口否認有前揭犯行；被
    告己○○辯稱：伊只是幫丁○○調貨，並不知道丁○○有販毒云云；被告丁○○
    辯稱：其是幫壬○○、乙○○調貨，又其並沒有給辛○○毒品，在辛○○身上查
    獲之海洛因是辛○○的，其之所以在警詢及偵查中承認有販賣及轉讓海洛因之事
    實，是因為當時毒癮發作，且受到檢察官誘導訊問所致云云。
二、按被告以外之人於審判外之言詞或書面陳述，除法律有規定者外，不得作為證據
    ；為刑事訴訟法第一百五十九條第一項所明文。惟經當事人於審判程序同意作為
    證據，法院審酌該言詞或書面陳述作成時之情況，認為適當者，亦得為證據；復
    為同法第一百五十九條之五第一項所明定。是本件關於被告以外之人於審判外之
    陳述，除經當事人於審判程序同意作為證據者外，本院就該等陳述之證據能力，
    分敘如下：
（一）按被告以外之人於檢察事務官、司法警察官或司法警察調查中所為之陳述，與
      審判中不符時，其先前之陳述具有較可信之特別情況，且為證明犯罪事實存否
      所必要者，得為證據，刑事訴訟法第一百五十九條之二定有明文。查證人壬○○於警詢時供陳：伊施用之海洛因均是向丁○○購得，每次一千元買一小包，
      共買七、八次等語（見九十二年六月四日警詢筆錄），於本院及原審則證稱：
      沒有跟丁○○買過海洛因等語（見本院卷第一六六頁、原審卷九十三年六月十
      四日審判筆錄）；另證人乙○○於警詢時供述：伊施用之毒品均是向丁○○購
      得，伊只向丁○○購買一、二次，每次均打丁○○0000000000號行
      動電話聯絡，均在丁○○花蓮市○○路六一八號三樓租屋處交易，每次均以一
      千元代價購得一小包海洛因，今天去找丁○○是要向其購買解藥等語（見九十
      二年六月四日警詢筆錄），於原審則證稱：丁○○沒有在賣海洛因，伊有叫丁○○幫忙調過二次，但丁○○都沒有跟伊拿錢，而是拿其剩下的一點點海洛因
      給伊等語（見原審九十三年六月十四日審判筆錄）。基此，證人壬○○、乙○○二人於警詢時之供述均與審判中不符，且依渠等供述之內容，俱關乎被告丁○○是否確有販賣海洛因乙情，為證明本件犯罪事實存否所必要，是渠等於警
      詢時之供述是否得例外地作為證據使用，其關鍵乃在於是否具有較可信之特別
      情況。而所謂的「較可信之特別情況」係指先前陳述之背景具有特別情況，而
      使其較審判中之陳述為可信時，即例外地賦予證據能力（參陳運財、王兆鵬等
      合著，傳聞法則理論與實踐第一五六頁）。至於是否先前陳述之背景較具有特
      別情況，則需斟酌個案不同之情形具體認定之。本院認應依據陳述人於警詢及
      法院審理所為陳述時之「外部情況」，是否具有可信性，即必須綜合陳述人之
      觀察、記憶、表達是否正確，及有無虛偽陳述之動機加以判斷（參前揭著，第
      一八七頁）。據此，本院審酌：證人壬○○、乙○○二人均於警方至丁○○花
      蓮市○○路六一八號三樓租屋處查獲毒品時在場，隨即為警製作筆錄，故渠等
      在陳述時，應尚無時間或動機去編造與知覺事實不一致之陳述，且其記憶猶新
      ，不致發生一般傳聞證據中證人記憶瑕疵之風險，較之嗣後於法院審判時，因
      被告在庭，或恐遭致報復及其他壓力之情況，應具有較可信之額外保證（參前
      揭著，第一五八頁）。況本件證人壬○○、乙○○均有施用毒品之前科，有臺
      灣高等法院被告二人全國前案記錄表在卷可參，其等復均至持有毒品之被告丁○○上開住所，則在此一客觀陳述背景下，其等有關毒品來源之陳述，自具有
      較可信之特別情況，應例外的具有證據能力。
（二）次按刑事訴訟法第一百五十九條之三規定：「被告以外之人於審判中有下列情
      形之一，其於檢察事務官、司法警察官或司法警察調查中所為之陳述，經證明
      具有可信之特別情況，且為證明犯罪事實之存否所必要者，得為證據：一、死
      亡者。二、身心障礙致記憶喪失或無法陳述者。三、滯留國外或所在不明而無
      法傳喚或傳喚不到者。四、到庭後無正當理由拒絕陳述者。」。本件證人丙○○於法院審理時傳喚不到，依證人丙○○於警詢中陳述：己○○一直都是花蓮
      地區的毒販，他販賣的模式是大批買賣他自己交易，小一點的交易就叫他姪子
      「阿忠」直接替他交易云云（見九十二年六月三日警詢筆錄）。所述內容僅空
      泛指稱被告二人有販毒之行為，然對於販賣之具體細節如金額、交易方式、對
      象等均付之闕如，並無法以之證明被告二人販賣海洛因之犯罪事實，顯然不具
      備上開必要性之要件。且證人丙○○為檢舉人身分，是否有虛偽陳述之動機，
      並非無疑，則其審判外陳述既未經具結及經被告詰問擔保其可信度，復查無任
      何具有可信性之特別情況，亦不符合可信性之情況保證要件，是該審判外之陳
      述自不具證據能力。
（三）綜上，證人壬○○、乙○○於警詢中之陳述均有證據能力，至於是否得據以為
      被告二人犯行之認定，則屬證據證明力之問題而詳如後述。
（四）被告丁○○雖辯稱：其偵查中之自白係因毒癮發作，遭檢察官誘導訊問云云；
      然經原審勘驗九十二年六月四日被告丁○○偵訊錄音帶結果為：被告丁○○在
      答話過程中，答話都很清楚，檢察官並未提示其「五、六次」或其它暗示或誘
      導情形。被告丁○○在訊問過程中曾表示不舒服，有打哈欠、流鼻涕的聲音，
      檢察官有請其坐下休息後再行訊問。訊問內容與筆錄大致相同，與被告丁○○
      答話內容相符（見原審九十三年六月十四日審判筆錄）。足證被告丁○○於檢
      察官訊問之時雖有毒癮發作情形，然應答清晰，且查無誘導或其他不正訊問方
      式之情形，堪認其上開自白之任意性並無疑義，自得做為本案證據，合先敘明
      。
三、被告己○○販賣第一級毒品海洛因部分：
（一）被告己○○自承確有向徐清義購入如附表所示之海洛因（見九十二年十一月十
      日偵訊筆錄、原審卷第二五一頁）；以被告己○○購入海洛因數量之多、金額
      之鉅、數次之頻繁，已足認顯非僅供自己施用而已。又證人徐清義證稱：伊在
      花蓮地區販賣毒品之下手包括「貓仔」，伊有賣毒品給「貓仔」己○○，每次
      賣最少一錢，最多二兩，一錢大概是一萬多元，二兩大概是二十二萬多元等語
      （見臺灣花蓮地方法院檢察署九十二年偵字第五四二號卷影本第十頁、九十二
      年偵字第一七一三號卷影本第四十五至四十七頁）。此外，並有郵政匯款單影
      本十六紙在卷，及查獲當日在被告己○○所駕駛之自小客車上扣得供販賣毒品
      所用之電子磅秤一台扣案可稽，益足證其基於販賣第一級毒品海洛因營利之概
      括犯意，而購入海洛因之事實。
（二）又被告己○○於偵查中自承：「伊海洛因係向台中的阿義拿的，姪子丁○○來
      要就給他，平常都給他十八．五公克，給他很多次，有時給他幾錢，但大部分
      是半兩，有時七萬，有時七萬五千元，有時八萬元，給他貨之後再去他家拿錢
      」、「我每三、四天會問他還有沒有貨，有時丁○○會打電話向我調貨」、「
      （問：你今天為何去丁○○家拿八萬元？）沒有，我只是要去跟丁○○講說他
      還有沒有海洛因」、「（問：你為何要問他還有無海洛因？）如果他沒有貨了
      ，我再去找阿義調貨」、「（問：你一共幫丁○○調了幾次貨？）五、六次。
      」等語（見九十二年六月四日偵訊筆錄）。核與被告丁○○於偵查中自承：「
      （問：你跟己○○調過幾次〈海洛因〉？）五、六次。是四月開始調的，最近
      一次是六月一、二日，每次半兩，我打電話給他，他會把海洛因送到家裡，我
      付現金給他。今天他來跟我拿八萬元，他叫我先給他，我就給他了，我想他可
      能要去台中買海洛因，因為他剛好拿的就是八萬元整數。」等語（見九十二年
      六月四日偵訊筆錄），互核大致符合。被告丁○○在原審亦坦承：每次向被告
      己○○調八萬元海洛因，重量均為半兩；被告己○○在原審亦坦承：丁○○向
      其調貨，每次重量均為半兩等情不諱。雖二被告於原審均辯稱調貨次數僅二次
      ，然其等就其等於偵查中有如上陳述並不否認，堪認其等辯稱調貨次數僅二次
      云云，僅係避重就輕之詞。
（三）由上可見，被告己○○確有六次交付海洛因（每次半兩）與被告丁○○，而由
      丁○○交付價金之事實。再核對證人徐清義前揭證言，可知其出售予己○○海
      洛因之價格為「二兩大概是二十二萬多元」，折算半兩僅五萬餘元。而被告己○○坦承其向丁○○收取之價金為「海洛因半兩，有時七萬，有時七萬五千元
      ，有時八萬元」，已如前述；顯見被告己○○販入與售出海洛因間，確有獲利
      價差。故被告二人雖就海洛因之交易均稱之為「調貨」，惟出售者既有獲利價
      差存在，在法律上之評價即為有營利行為之「販賣第一級毒品」。是被告己○○辯稱：伊只是幫丁○○調貨云云，並不足採。至被告己○○販賣海洛因所得
      ，依其自承之六次，其中有七萬元、七萬五千元、八萬元，平均計算應為四十
      五萬元。
（四）另被告二人聲請傳訊丙○○，欲證明本件查獲之海洛因係丙○○交付與被告丁○○，而非被告己○○所交付一節。經本院傳訊在場之證人辛○○、壬○○，
      及查獲本案之員警甲○○，均無法證明有此事實。而證人丙○○經本院傳拘無
      著，自無從訊問，附此敘明。
四、被告丁○○販賣第一級毒品海洛因部分：
（一）被告丁○○基於販賣第一級毒品海洛因營利之概括犯意，自九十二年四月初起
      至同年六月初止，連續六次自己○○處購入第一級毒品海洛因部分，援用被告
      己○○部分之證據。
（二）又被告丁○○於偵查中供稱：「（問：乙○○、張銘杰〈按：即壬○○〉說你
      有賣海洛因給他們？）他們有叫我幫他們調過貨一、二次。我幫乙○○調過二
      次，時間是在前二天，就是五月底。我是跟他向己○○調的，我一次調半兩，
      我給己○○八萬元。這半兩的貨部分我自己施用，如果乙○○、張銘杰來跟我
      調貨，我就賣他們一些，一次一千元，含袋子只能賣到○．二（實重），含袋
      重○．四公克，我都有秤」、「（問：你賣給乙○○、張銘杰〈即壬○○〉幾
      次？）乙○○二次。是前二天賣的。他打電話跟我聯絡向我調貨，我就把身上
      的海洛因分一些給他，賣他一千元。張銘杰的情形跟乙○○都一樣」等語（見
      九十二年六月四日偵訊筆錄）。被告丁○○已自白確有與乙○○、壬○○，交
      易海洛因之事實。
（三）且證人壬○○於警詢時供稱：伊自九十二年四月四日起開始施用毒品，毒品均
      是向綽號「阿忠」之男子所購得，每次均以一千元之代價購得一小包海洛因，
      共購買七、八次，每次聯絡均是到「阿忠」租屋處向其購買，伊知道丁○○的
      行動電話0000000000號等語，並當場指認被告丁○○即「阿忠」無
      誤（見九十二年六月四日警詢筆錄）。及證人乙○○則於警詢時供稱：毒品來
      源均係向綽號「阿忠」之男子所購得，伊只向「阿忠」購買一、二次，每次均
      撥打「阿忠」行動電話0000000000號聯絡，均在「阿忠」租屋處交
      易，每次均以一千元之代價購買一小包海洛因施用等語；並當場指認被告丁○○即「阿忠」無誤（見九十二年六月四日警詢筆錄）。證人乙○○復於偵查中
      證稱：「（問：海洛因如何而來？）沒有固定，但有一、二次是向丁○○所拿
      」、「我以自己之0000000000打給丁○○之0000000000
      或0000000000號行動電話問其有無東西，他知道我所說是海洛因，
      他說幫我調調看，叫我先拿錢過去，我即拿一千元到中原路六一八號給他。約
      半小時後，再通知我前往拿貨，一共買了二、三次，每次一小包，幾公克我不
      知道，摻在香菸裡二、三支。從今年五月開始，當月一、二次，最後一次是五
      月底」、「（問：六月三日晚上十時多，到丁○○家做何？）我是去買解毒癮
      的藥」、「（問：丁○○尚有無賣海洛因予他人？）一定有，當天陸續有一些
      人上去找丁○○為警抓到，之前我有聽朋友說他在賣海洛因，我才找他買」等
      語（見九十二年六月十一日偵訊筆錄）。
（四）雖證人壬○○、乙○○嗣於本院或原審均改口證稱：「未向被告丁○○購買毒
      品」云云。但與其等在警訊及偵查中之供述不符，而證人壬○○、乙○○二人
      於警詢及偵查中之陳述甚詳，且相符合，應具有較可信之特別情況，已如前述
      。而0000000000、0000000000號行動電話分別為證人壬○○、乙○○持用，業據證人二人證述無訛（見原審九十三年六月十一日審判
      筆錄）；且查0000000000、0000000000號行動電話確均
      於九十二年四、五月間，與被告丁○○所持用之0000000000及00
      00000000號行動電話有多次通話紀錄，復有通聯紀錄在卷可稽（見九
      十二年度偵字第一四九五號卷第三八至一二一頁，第一三五至一五三頁）。是
      綜合上情，證人壬○○、乙○○所述對於向被告丁○○購買海洛因之時間、地
      點、聯絡方式等均與客觀事實相符，足徵其等有關向被告陳志忠購買毒品來源
      之陳述確屬可信，嗣於原審、本院時，顯係因被告在庭，或恐遭致報復及其他
      壓力之情況，而為迴護之詞，自不足採。益見被告丁○○在偵查中之自白，與
      證人壬○○、乙○○證述相符。
（五）再核之被告丁○○自承：其係以一次一千元，每次零點二公克，幫壬○○、乙○○調取海洛因。然其向被告己○○購入海洛因之價格為半兩（十八點七五公
      克）八萬元，已如前述，折算零點二公克僅八百五十三元左右；其以每零點二
      公克一千元之價格售出，自有從中賺取買賣差價牟利之行為。故被告丁○○雖
      謂幫壬○○、乙○○「調貨」，惟其出售海洛因既有獲利價差存在，在法律上
      之評價即為有營利行為之「販賣第一級毒品」。是被告丁○○辯稱：伊只是幫
      壬○○、乙○○調貨云云，亦不足採。至被告丁○○販賣海洛因所得，每次一
      千元，共計九次，應為九千元。
（六）另本件經將在被告丁○○上開租屋處查獲之白色粉末十一包，送請法務部調查
      局鑑定結果，其中九包確均含第一級毒品海洛因成份無誤（合計淨重一九．四
      九公克，含袋重二十二．五七公克），此有該局九十二年八月二十日調科壹字
      第二六○○○○二二四號鑑定通知書一紙在足憑。此外，並在上址扣得空夾鍊
      袋一大包、帳冊一本、天平磅秤、電子磅秤各一台等供販賣毒品所用之物，亦
      足徵被告丁○○上開自白確與事實相符，其有販賣海洛因與壬○○七次、乙○○二次之犯行洵堪認定。
五、被告丁○○轉讓第一級毒品海洛因部分：
    被告丁○○前揭轉讓第一級毒品海洛因之犯行，業據其於偵查中自承：「今天辛○○跟我要○．八公克的海洛因，因為我跟他是朋友，所以我就給他了」等語不
    諱（見九十二年六月四日偵查筆錄）。核與證人辛○○於警詢中證述之情節相符
    （見九十二年六月四日警詢筆錄），復經證人辛○○在本院在本院結證屬實（見
    本院卷第一六０、一六一頁）。另在證人辛○○身上查獲之白色粉末一包，經鑑
    驗結果，淨重○．五九公克，確含第一級毒品海洛因成份無誤，有法務部調查局
    九十二年七月三十一日調科壹字第二六○○○○二二三號鑑定通知書一紙在卷可
    稽（惟已在辛○○施用毒品案件中，另由檢察官聲請沒收）。足徵被告丁○○上
    開自白與事實相符，其嗣於審理時翻異前詞，無非事後卸責之詞，不足採信。此
    部分犯罪事實已臻明確，被告丁○○轉讓第一級毒之犯行，亦堪予認定。
六、核被告己○○、丁○○所為，均係犯毒品危害防制條例第四條第一項之販賣第一
    級毒品罪，被告丁○○另犯同條例第八條第一項之轉讓第一級毒品罪。被告二人
    就販賣第一級毒品之犯行，均有先後多次，其等行為時間緊接，且觸犯構成要件
    相同之罪名，顯係出於一概括犯意反覆為之，為連續犯，應依刑法第五十六條之
    規定論以一罪；惟該罪之法定刑為死刑或無期徒刑，依刑法第六十四條第一項、
    第六十五條第一項規定，不得加重其刑（被告己○○如附表編號十三之犯行屬未
    遂，然因連續犯關係仍論以既遂一罪）。公訴人認被告二人係共同販賣第一級毒
    品，起訴法條容有未洽，應予變更為單獨各自販賣第一級毒品。又被告丁○○所
    犯之販賣第一級毒品、轉讓第一級毒品二罪，犯意各別，行為不同，應分論併罰
    。而被告己○○前因違反肅清煙毒條例等案件，經臺灣花蓮地方法院於八十二年
    四月二十二日，以八十二年度訴字第一一四號判處應執行有期徒刑四年六月確定
    ，於八十七年五月三日假釋縮刑期滿執行完畢，有臺灣高等法院被告全國前案紀
    錄表在卷足憑，其於五年內再犯本件有期徒刑以上之販賣第一級毒品罪，為累犯
    ；原應依刑法第四十七條之規定加重其刑，惟該罪之法定刑為死刑或無期徒刑，
    依刑法第六十四條第一項、第六十五條第一項規定，不得加重其刑。再被告丁○○並無前科，素行尚佳，因一時貪念，販賣第一級毒品，其純係因一時誤念致罹
    刑典，情輕法重，若處以最低法定刑無期徒刑猶嫌過重，爰依刑法第五十九條規
    定就其所犯之販賣第一級毒品罪，予以減輕其刑。
七、原審對被告論罪科刑固非無見，惟誤認被告二人係共同販賣第一級毒品，已有未
    洽。另按毒品危害防制條例第十八條前段規定：查獲之第一、二級毒品，不問屬
    於犯人與否，均沒收銷燬之；本件原判決認定丁○○轉讓海洛因一包予辛○○，
    經警於辛○○身上查獲第一級毒品海洛因淨重０．五九公克（原判決正本第十四
    頁）；原判決就該查獲之海洛因（淨重０．五九公克）未諭知沒收並銷燬，亦未
    於理由欄說明不予諭知沒收銷燬之理由，亦有不適用法則之違誤。爰審酌被告二
    人為謀一己之私利，販賣毒品予他人，嚴重損及國民健康，兼衡被告己○○為販
    賣第一級毒品犯行之次數甚多，及被告丁○○轉讓第一級毒品一次，二人犯後態
    度否認犯行等一切情狀，量處己○○無期徒刑，並依法宣告褫奪公權終身；量處
    被告丁○○販賣第一級毒品部分，有期徒刑十五年，並依法宣告褫奪公權十年，
    轉讓第一級毒品部分有期徒刑一年四月，被告丁○○部分並定其應執行刑有期徒
    刑十六年。另扣自被告丁○○之海洛因（含袋重二十二點五七公克，淨重十九點
    九四公克），應依毒品危害防制條例第十八條第一項前段沒收銷燬之；帳冊一本
    、天平磅秤一台、電子磅秤一台均係供犯罪所用之物；及於被告丁○○身上扣得
    之九萬四千元，其中八萬元係預備用來交付己○○向上手徐清義販入海洛因之物
    ；與扣自被告己○○之電子磅秤一台為己○○所有，餘均為被告丁○○所有，此
    業據被告二人於原審偵審中供承在卷，均應依刑法第三十八條第一項第二款規定
    宣告沒收。又本件被告己○○販賣第一級毒品所得四十五萬元，與被告丁○○販
    賣第一級毒品所得九千元，均應依毒品危害防制條例第十九條第一項之規定沒收
    之，如全部或一部不能沒收時，以其財產抵償之。至其餘扣案物，均無法證明係
    供本件犯罪所用或供犯罪預備之物，亦非違禁物，爰不為沒收之宣告。而被告丁○○轉讓海洛因一包予辛○○，經警於辛○○身上查獲第一級毒品海洛因淨重０
    ．五九公克，業據檢察官在辛○○施用毒品案件中聲請沒收，有本院調取之臺灣
    臺東地方法院檢察署九十三年度執他字第二三二號卷可按，自毋庸在本件宣告沒
    收。
八、原審被告二人之辯護人雖均另以：被告二人供出海洛因係購自徐清義，已供出毒
    品來源，並破獲徐清義販賣第一級毒品洛因之事實，應依毒品危害防制條例第十
    七條減輕其刑一節。經查另案被告徐清義係法務部調查局東部機動工作組，透過
    電話監聽，認其有販賣毒品之情事，並於九十二年二月二十七日晚間逮捕到案，
    而徐清義於九十二年二月二十七日警詢時即已自白：我在花蓮地區販賣毒品的下
    手包括「貓仔」等人等語，並於同年二月二十八日、三月十日偵訊中自承：有販
    賣海洛因給己○○等語，此有臺灣花蓮地方法院檢察署九十二年度偵字第五四二
    號、第一七一三號偵查卷影本各一宗可稽。足見徐清義販賣海洛因之犯行，並非
    因被告二人之供述因而破獲，自無毒品危害防制條例第十七條之適用。與公訴意
    旨另以：被告二人另基於共同之犯意聯絡，意圖營利，向徐清義購入如附表所示
    之第一級毒品海洛因，自九十一年十一月五日起，至九十二年六月三日止，共向
    徐清義買入十三次，連續販賣前揭海洛因予不詳姓名之人，因認被告二人上開部
    分共同涉犯有毒品危害防制條例第四條第一項販賣第一級毒品罪嫌云云。公訴人
    認被告二人涉上揭犯行，係以被告己○○自白確曾向徐清義購入上開海洛因，並
    有郵政匯款單影本十六紙為其主要論據。訊之被告二人則堅詞否認有何上揭犯行
    ，被告己○○辯稱：「向徐清義購入之海洛因係供己用或幫被告丁○○調貨」等
    語；被告丁○○則以：「不認識徐清義，也未曾販賣海洛因」等語置辯。經查被
    告己○○上開自白及匯款單據，雖可證明被告己○○確曾向徐清義購入上開海洛
    因之事實，惟公訴人所舉被告二人所販賣海洛因之事實，僅泛指「販賣前揭海洛
    因予不詳姓名之人」，就販賣之對象、次數、金額、交易方式等均無法特定，自
    無從據以核對，並認定確為被告所販賣，是公訴人所提之證據尚不足以證明被告
    二人另有上開販賣第一級毒品海洛因之犯行。此外復查無其他積極之證據足資證
    明被告二人確涉有上開犯行，因公訴人認此部分之犯行與前開論罪部分之犯行有
    連續犯之裁判上一罪關係，就此部分不另為無罪之諭知，均併予敘明。
據上論斷，應依刑事訴訟法第三百六十九條第一項前段、第三百六十四條、第三百條
、第二百九十九條第一項前段，毒品危害防制條例第四條第一項、第八條第一項、第
十八條第一項前段、第十九條第一項，刑法第十一條、第五十六條、第四十七條、第
五十九條、第五十一條第四款、第五款、第三十七條第一款、第二款、第三十八條第
一項第二款，判決如主文。
本案經檢察官翟光軍到庭執行職務。
中      華      民      國    九十四    年      五      月      五      日
       審判長法官  林  慶  煙
                                          法官  黃  永  祥
                                          法官  林  德  盛
右正本證明與原本無異。
本件就無期徒刑部分依職權送上訴。
如不服本判決，應於送達後十日內，向本院提出上訴狀。其未敘述理由者，並應於提
出上訴狀後十日內向本院補提理由狀(須附繕本)。
                                        書記官  劉  夢  蕾
中      華      民      國    九十四    年      五      月      五      日
附錄本案論罪科刑法條：
毒品危害防制條例第四條第一項：
製造、運輸、販賣第一級毒品者，處死刑或無期徒刑；處無期徒刑者，得併科新臺幣
一千萬元以下罰金。
毒品危害防制條例第八條第一項：
轉讓第一級毒品者，處一年以上七年以下有期徒刑，得併科新臺幣一百萬元以下罰金
。
毒品危害防制條例第十八條第一項前段：
查獲之第一、二級毒品及專供製造或施用第一、二級毒品之器具，不問屬於犯人與否
，均沒收銷燬之；查獲之第三、四級毒品及製造或施用毒品之器具，無正當理由而擅
自持有者，均沒入銷燬之。但合於醫藥、研究或訓練之用者，得不予銷燬。
毒品危害防制條例第十九條第一項：
犯第四條至第九條、第十二條、第十三條或第十四條第一項、第二項之罪者，其供犯
罪所用或因犯罪所得之財物，均沒收之，如全部或一部不能沒收時，追徵其價額或以
其財產抵償之。
